臺灣高雄地方法院刑事判決　　　　　　　　　　　　九十三年度訴字第二八七四號
　　公　訴　人　臺灣高雄地方法院檢察署檢察官
　　被　　　告　戊○○　男　二.
右列被告因搶奪等案件，經檢察官提起公訴（九十三年度偵緝字第一九七五號、第二
０五九三號）及移送併案審理（九十三年度偵字第三七七五號、第九六九一號、第一
九六五二號），本院判決如左：
    主  文
戊○○共同連續意圖為自己不法之所有，而搶奪他人之動產，處有期徒刑捌月；又共
同連續竊盜，處有期徒刑伍月。應執行有期徒刑壹年。
    事  實
一、戊○○與己○○（另案經本院審理中）為表兄弟，因缺錢花用，竟與己○○共同
    基於意圖為自己不法所有，搶奪他人動產之概括犯意聯絡，共乘機車沿街找尋下
    手對象，或由戊○○提醒己○○路邊合適之下手對象而由己○○判斷合適之時機
    而下手，或由己○○自行找尋對象而戊○○於後座隨時準備接應，連續於附表一
    所示之時、地，以附表一所示之方法，由己○○騎乘機車後載戊○○，己○○則
    下手搶奪被害人丙○○、辛○○等人之財物，得手後騎乘機車逃逸。二人於民國
    九十三年六月二日七時四十分許搶得附表一編號一丙○○之公事包後，隨即打開
    檢視公事包內之有價值物品，見丙○○將其彰化銀行之提款密碼寫於提款卡上，
    遂共同基於意圖為自己不法所有之犯意聯絡，明知將金融機構之提款卡插入自動
    提款機後，輸入該提款卡之密碼，係表示已得到提款卡所有人之同意得以提款，
    然其等未經所有人丙○○之同意，即持上開彰化銀行提款卡一張，於同日七時五
    十三分許，由己○○以前開車號不詳之機車搭載戊○○，前往位於高雄市○○區
    ○○路三三二號高雄銀行桂林分行，利用該行設置之自動提款機，推由戊○○將
    上揭提款卡插入自動提款機，並接續三次輸入丙○○寫在提款卡背面之提款正確
    密碼，使該自動提款機之識別系統對真正持卡人之識別陷於錯誤，而以此不正方
    法由自動付款設備取得丙○○存放在彰化銀行帳戶內之存款，總計新台幣（下同
    ）一萬九千元。嗣為警於附表一所示時、地循線查獲。二人復共同基於意圖為自
    己不法所有之概括犯意聯絡，連續於附表二所示之時、地，以附表二所示之方法
    ，由戊○○在旁把風，己○○下手竊取之方式，竊取被害人癸○○等人所有之機
    車，得手後供作己用，並為警於附表二所示之時、地查獲。
二、戊○○復承上開意圖為自己不法所有之竊盜概括犯意，單獨一人於附表三編號一
    、二所示之時、地，徒手竊取丁○○、庚○○等人所有之機車、手機等財物，又
    於附表三編號三所示之時間，未經許可，侵入高雄市○○區○○街四五巷三六號
    大樓住宅地下室停車場，見甲○○所有之白鐵角架二支放於地下室停車位旁，乃
    徒手搬運竊取，得手後，旋遭甲○○發現報警查獲。
三、案經高雄市政府警察局小港分局、高雄縣政府警察局鳳山分局報請臺灣高雄地方
    法院檢察署檢察官偵查起訴及檢察官主動簽分偵辦暨移送併案審理。
    理  由
一、訊據被告戊○○對於右揭犯罪事實，除附表一編號二搶奪犯行外，均供承不諱，
    惟矢口否認有與己○○為附表一編號二搶奪辛○○白金項鍊之犯行，經查：
    (一)右揭犯罪事實（除附表一編號二搶奪犯行以外），已據另案被告己○○於偵查
      、本院審理時證述明確，經本院調閱本院九十三年度訴字第二五三０號己○○
      搶奪案全卷審視無訛，並與證人即被害人丙○○、癸○○於警詢、偵查中，乙○○、庚○○、丁○○於偵查中及甲○○於警詢中之指述情節大致相符，復有
      被害人癸○○、甲○○之贓物認領保管單二紙、被害人乙○○之贓物領據一紙
      、被害人丁○○之領結一紙、車輛尋獲通知單三紙、車輛協尋證明單三紙、現
      場照片十九張、提款機監視器翻拍照片二張、內政部警政署刑事警察局九十三
      年七月七日刑紋字第０九三０一三五九七八號函附鑑驗書一份附卷可資佐證，
      ，足徵被告此部分之自白與事實相符，應堪採信。又上開證人即另案被告己○○、被害人丙○○、癸○○、乙○○、庚○○、丁○○於偵查中之證言雖屬被
      告以外之人於審判外之陳述，惟並無顯不可信之情況，依刑事訴訟法第一百五
      十九條之一第二項規定取得證據能力；另案被告及被害人丙○○、癸○○、甲○○於警詢中之證言雖為傳聞證據，惟被告未於言詞辯論終結前聲明異議，依
      同法第一百五十九條之五第二項規定其警詢之證言亦有證據能力，併予說明。
    (二)被告固辯稱伊無與己○○共犯附表一編號二之搶奪犯行，然本件搶奪案件查獲
      原因，係另案被告己○○因搶奪案件為臺灣高雄地方法院檢察署聲請本院羈押
      獲准，而於高雄市政府警察局小港分局借訊期間主動帶同警方前往案發地點，
      並供出本件搶奪經過（見小港分局警卷）而來，而證人即被害人辛○○於警、
      偵及本院審理時均證述：伊於九十三年七月三十一日十八時二十分許，將機車
      停放在高雄市○○區○○街三十一號家門口時，突有二名男子均戴半罩式安全
      帽、共乘一部機車由後方而來，趁伊不注意時，由駕駛機車之男子搶走伊戴在
      脖子上之白金項鍊一條，旋即騎車離去等情（見小港分局警卷第一至二頁、九
      十三年度偵字第一四一五八號卷第四十七頁背面、本院卷第九十八頁），於警
      詢、偵查中並指認騎機車之男子為己○○無誤，首可認定辛○○之白金項鍊確
      經由二名男子共乘機車，而己○○為駕駛機車且下手搶奪之人應無疑義。再者
      另案被告己○○於警、偵及本院審理時均證稱伊與被告於上揭時、地，由伊駕
      駛車牌號碼ＫＹＭ—二四八號機車搭載被告，伊下手搶奪辛○○脖上之白金項
      鍊，被告則將項鍊拿去當鋪典當，二人再花用變現之金錢等語（見小港分局警
      卷第三頁、九十三年度偵字第一四一五八號卷第四十八頁、第五十二頁至第五
      十三頁、本院卷第一０七頁），衡諸本件查獲既由共犯即另案被告己○○主動
      供出，且與被告為表兄弟關係，並無夙怨，且經被告供明在卷，另案被告己○○當無虛構事證陷被告入罪之理，又本院為保障被告之詰問權，亦提訊己○○
      為證人進行交互詰問，其供詞仍始終如一，並無矛盾之處，再以己○○於本院
      審理時尚稱戊○○當時不知道我要去搶，我是臨時起意，突然下手去搶，戊○○坐在我後面並沒有看到對方有白金項鍊，搶到後，我沒有銷售管道，所以請
      戊○○去賣。我搶到後，戊○○也都沒有說話。我搶到手後還坐在車上，我就
      馬上叫他拿去賣，他也沒有問我為什麼要搶等語，就其稱被告對於本件搶奪案
      件事先不知情乙節，顯有迴護被告之意，是己○○之供述，應無虛偽自白或有
      嫁禍被告而為虛偽供述之危險，應可採信。另依常情判斷，騎乘機車行搶非無
      風險，駕駛者為行搶之際，後坐乘客常需為接應、處理突發情形，而駕駛者在
      未知會乘客、或與乘客無犯意聯絡之情形下即貿然行搶，亦顯然違於常理，綜
      合前情判斷，益徵另案被告己○○於警詢、偵查中之證詞顯有可信之情形。又
      上開證人即另案被告己○○、被害人辛○○於偵查中之證言雖屬被告以外之人
      於審判外之陳述，惟並無顯不可信之情況，依刑事訴訟法第一百五十九條之一
      第二項規定取得證據能力；其等二人於警詢中之證言雖為傳聞證據，惟被告未
      於言詞辯論終結前聲明異議，依同法第一百五十九條之五第二項規定，視為同
      意作為證據，本院審酌該言詞陳述作成時並無不法之情事，認為適當，自得採
      為認定本案之證據。其警詢之證言亦有證據能力。再按，被告以外之人（含共
      同被告、共犯、被害人、證人等）於審判外之言詞或書面陳述，除法律有規定
      者外，不得作為證據，新修正刑事訴訟法第一百五十九條第一項固定有明文，
      考諸上開規定之立法意旨，係在排除傳聞證據，確保當事人之反對詰問權。又
      被告以外之人於司法警察官、司法警察調查中之陳述，性質上固屬傳聞證據，
      惟依刑事訴訟法第二百二十九條至第二百三十一條之一之規定，司法警察官、
      司法警察具有調查犯罪嫌疑人犯罪情形及蒐集證據等職權，若其等所作之筆錄
      毫無例外全無證據能力，當有悖於刑事訴訟實體真實發見之訴訟目的，是為補
      救上開採納傳聞法則，造成之不合理情形，另增訂刑事訴訟法第一百五十九條
      之二：「被告以外之人於檢察事務官、司法警察官或司法警察調查中所為之陳
      述，與審判中不符時，其先前之陳述具有較可信之特別情況，且為證明犯罪事
      實存否所必要者，得為證據」，即於符合前開法律所列之條件下，仍承認上開
      供述之證據適格，合先敘明。又檢察官代表國家職司追訴犯罪，依法有訊問被
      告及證人之權，證人且須具結。此外尚負有客觀性義務，對被告有利情形，亦
      應予注意，而實務運作時，偵查中檢察官向被告以外之人所取得之陳述，原則
      上均能遵守法律規定，不致違法取供，其可信性極高，查己○○於檢察官訊問
      時供稱：搭載戊○○行搶白金項鍊，由戊○○拿走變現一萬元等語（見九十三
      年度偵字第一八六四八號卷第三二頁），其未曾提及檢察官在偵訊時有任何以
      不正方法取供之情形，並無顯不可信之情況（其於本院另案即九十三年度訴字
      第二五三○號一案審理中亦為相同之供述，依刑事訴訟法第一百五十九條之一
      ，該證詞得為證據而有證據能力）。至於己○○之右開偵查中之陳述是否因未
      具結，而認無證據能力？本院認刑事訴訟法第一百五十九條之一第二項所稱「
      被告以外之人」，立法意旨不以證人為限，尚包括共同被告、被害人等。是首
      應究明己○○係基於證人身分為上開證詞或係依被告身分所為供述而定。查戊○○與己○○二人具有共犯關係，其處於偵查程序接受調查，證據之調查雖各
      自獨立實施，然其證據資料大體上具有共通性，是本院觀之上開偵訊筆錄內容
      ，雖訊問己○○時多有涉及戊○○部分，然因其彼此乃有共同之關係，故偵訊
      時難免訊及有關戊○○之情形。而己○○當時係以被告之地位向檢察官供述，
      亦即檢察官係以己○○為被告身分並就柯文泰主要之犯罪行為加以偵訊，並非
      以證人身分傳喚柯文泰出庭應訊，故其向檢察官所為之陳述，雖無具結，依上
      開規定仍有證據能力。此與刑事訴訟法第一百五十八條之三係以證人地位出庭
      ，依法應具結而未具結之證言，不得作為證據之情形有異。又司法院釋字第五
      八二號為確保被告對證人之詰問權，證人於審判中，應依人證之法定程序，到
      場具結陳述，並接受被告之詰問，其陳述始得作為認定被告犯罪事實之判斷依
      據。至於被告以外之人於審判外之陳述，依法律特別規定得作為證據者，除客
      觀上不能受詰問者外，於審判中仍應依法踐行詰問程序。意旨在強調被告於審
      判中，對證人詰問權之行使。並非被告以外之人在審判外之陳述，仍須經被告
      行使詰問權，始得取得證據能力。傳聞法則之例外僅係證據能力問題，無涉證
      據證明力，參酌立法理由係著重陳述之任意信用性，而非陳述當時須經被告或
      辯護人詰問。釋字第五八二號亦僅強調審判中如被告對他人不利供述有意見時
      ，應保障其對質詰問權，但並非先前陳述亦須經詰問始有證據之適格。否則被
      告以外之人在審判外之陳述，幾無可能經由被告詰問，則同法第一百五十九條
      之二豈不成具文？是本院認己○○另案於檢察官偵訊時之供詞應有證據之適格
      而取得證據能力。併予說明。綜此被告上開所辯，無非卸責之詞，不可採信。
    (三)本件事證明確，被告犯行，應以認定。
二、被告搶奪附表一所示之被害人丙○○、辛○○之財物，並持被害人丙○○所有之
    提款卡，以不正方法由自動付款設備取得他人之財物，係犯刑法第三百二十五條
    第一項搶奪罪、同法第三百三十九條之二第一項之利用自動付款設備詐欺取財罪
    ；其竊取附表二、三所示之被害人癸○○等人之財物，並無故侵入附表三編號三
    甲○○之住宅，係犯刑法第三百二十條第一項之普通竊盜罪、同法第三百零六條
    第一項之侵入住宅罪。又「共同實施犯罪之人，在合同意思範圍內，各自分擔犯
    罪行為之一部，相互利用他人之行為，以達其犯罪之目的者，即應對於全部所發
    生之結果，共同負責」，是被告二人就上開除附表三以外之搶奪、竊盜、詐欺犯
    行，具有犯意聯絡及行為分擔，應論以共同正犯。被告在同一時、地，三次輸入
    密碼而自自動提款機提領現金之行為，應係單一犯意之接續行為，應論以單純一
    罪。按刑法上之牽連犯，係指行為人意念中祇欲犯某罪，而其實施犯罪之結果，
    觸犯行為人目的行為以外之其他罪名而言。牽連犯之數行為間，有無方法結果行
    為與目的行為之牽連關係存在，除主觀之犯意外，並應參酌行為時客觀之事實以
    為決定，如在客觀上認其方法或結果行為，與犯罪之目的行為，有不可分離之直
    接密切關係，即應認為牽連犯（最高法院八十七年度台上字第三五七二號判決要
    旨參照）。查被告搶奪被害人丙○○之公事包，亦係認為該公事包內放有有價值
    或可便現之物，而該公事包內除有
    、名片夾外，尚有背載密碼之提款卡一張，則被告於得手後檢視搶得之財物，立
    即將得以提現之金融卡持往提款機使用，而一般人之皮包內，除現金外，多半尚
    有信用卡、金融卡等物，被告一見到公事包內尚有提款卡，立即嘗試提領，顯見
    其將提款卡由自動付款設備提現應自始在其取財計畫範圍內。不問從客觀之事實
    或主觀之犯意觀察，其搶奪行為與詐欺之行為間，均有不可分離之密切關係，應
    認有牽連犯之關係，是以被告附表一編號一所犯之搶奪罪與由自動付款設備詐欺
    取財二罪間，並附表三編號三所犯之侵入住宅罪與竊盜罪二罪間，均分別有方法
    、目的之牽連關係，均應分別從一重之搶奪罪、竊盜罪論處。被告先後二次之搶
    奪犯行及五次竊盜犯行，均時間緊接，且基本犯罪構成要件相同，顯係均出於概
    括之犯意為之，均為連續犯，爰依刑法第五十六條之規定均以一罪論，並加重其
    刑。被告所犯搶奪罪及竊盜罪間，犯意各別，行為互殊，應予分論併罰。公訴人
    認上開搶奪罪與竊盜罪間，互有方法結果之牽連關係，尚有未洽，另公訴人漏未
    論及附表三編號三被告無故侵入住宅之犯行，而移送併辦部分（即九十三年度偵
    字第三七七五號、第九六九一號、第一九六五二號）未據起訴，然該等部分分別
    與已起訴之竊盜犯行，分別有牽連犯、連續犯之裁判上一罪關係，業如前述，為
    起訴效力所及，既經查明，本院自得一併審究，附此敘明。爰審酌被告年輕力壯
    ，竟不思以己力賺取金錢，而為本件竊盜、侵入住宅、搶奪及詐領現金之犯行，
    且其趁弱勢女子不備之際，以飛車行搶之方式，搶奪他人財物，致影響被害人身
    心受創甚距，並嚴重影響社會治安，實不足取；另審酌其前未受有期徒刑以上刑
    之宣告，有臺灣高等法院被告全國前案紀錄表一份在卷可考，且於本院審理期間
    坦承部分犯行，犯後態度尚可，所竊得之財物多由被害人領回等一切情狀，各量
    處如主文所示之刑，並定應執行之刑。至扣案鑰匙二支，被告與另案被告己○○
    均堅稱非其所有供犯罪所用之物，本院爰不予以宣告沒收，附此敘明。
三、至檢察官移送併案部分（臺灣高雄地方法院檢察署九十三年度偵字第二一七九七
    號）另以：戊○○於九十三年十月二十六日上午九時十分許，騎乘車號ＺＥＩ—
    四八九號輕機車搭載蔡友倫，行經高雄市前鎮區復興新巷五十七號大樓前，見該
    棟大樓大門未上鎖，竟共同意圖為自己不法之所有，由戊○○把風，蔡友倫則侵
    入該大樓公共樓梯間內，徒手竊取五樓住戶朱李秀梅所有，置於五樓樓梯間之不
    銹鋼狗籠一個。得手後正欲搬離現場時，適為朱李秀梅發覺並大聲斥責，蔡友倫
    隨即逃離，然為聞訊趕來之朱李秀梅之子朱峰誼於樓梯口逮獲並發覺接應之戊○○，因認被告此部分亦涉犯刑法第三百二十條第一項之竊盜罪嫌，與前揭起訴並
    由本院論罪科刑之部分有連續犯之裁判上一罪關係而移送併辦等語。然查：被告
    於警、偵及本院審理時均堅決否認有與蔡友倫共犯上開竊盜犯行，蔡友倫於警詢
    時稱伊約戊○○要到市區找朋友，至前址見樓梯間有狗籠，以為該物為無人所有
    即取之，而戊○○對伊竊取狗籠一事並不知情等語，被害人朱李秀梅及其子朱峰
    誼則於警詢時僅稱當日見戊○○在該大樓樓下等情，是以蔡友倫既稱被告對於其
    竊盜犯行不知情，自難僅憑上開被害人等尚有疑義之指述，即為被告不利之認定
    ，此外別無其他證據可資明被告確有此部分之犯行，是此併案部分自與本件犯罪
    事實之竊盜犯行，無連續犯之裁判上一罪關係，即非起訴效力所及，本院無從併
    予審理，應退由檢察官另行依法偵辦。
據上論斷，應依刑事訴訟法第二百九十九條第一項前段，刑法第二十八條、第五十六
條、第三百零六條第一項、第三百二十條第一項、第三百二十五條第一項、第三百三
十九條之二第一項、第五十五條、第五十一條第五款，罰金罰鍰提高標準條例第一條
前段，判決如主文。
本案經檢察官壬○○到庭執行職務。
中　　　華　　　民　　　國　　九十四　　年　　　一　　　月　　　四　　　日
                                臺灣高雄地方法院刑事第四庭
                                    審判長法  官  簡  志  瑩
                                          法  官  呂  憲  雄
                                          法  官  楊  佩  蓉
右正本證明與原本無異。
如不服本判決，應於收受送達後十日內向本院提出上訴書狀。
　　　　　　　　　　　　　　　　　　　　　書記官  陳  南  瑜
中　　　華　　　民　　　國　　九十四　　年　　　一　　　月　　　六　　　日
附錄本判決論罪之法條：
刑法第三百零六條第一項
無故侵入他人住宅、建築物或附連圍繞之土地或船艦者，處一年以下有期徒刑、拘役
或三百元以下罰金。
刑法第三百二十條第一項
意圖為自己不法之所有或第三人不法之所有，而竊取他人之動產者，為竊盜罪，處五
年以下有期徒刑、拘役或五百元以下罰金。
刑法第三百二十五條第一項
意圖為自己或第三人不法之所有，而搶奪他人之動產者，處六月以上五年以下有期徒
刑。
刑法第三百三十九條之二第一項
意圖為自己或第三人不法之所有，以不正方法由自動付款設備取得他人之物者，處三
年以下有期徒刑、拘役或一萬元以下罰金。
附表一
┌──┬────┬─────┬──────┬──────┬────────┐
│編號│ 時   間│ 地   點  │犯 罪 方 法 │所 得 財 物 │  查 獲 時 地   │
├──┼────┼─────┼──────┼──────┼────────┤
│ 一 │九十三年│高雄縣鳳山│由己○○騎機│丙○○所有之│丙○○前往彰化銀│
│    │六月二日│市○○○路│車後載戊○○│公事包一個（│行辦理掛失發覺遭│
│    │七時四十│五七九巷十│，由己○○下│內有丙○○所│盜領即報警處理，│
│    │分許    │五號前    │手搶奪丙○○│有之身分證、│經警前往銀行調閱│
│    │        │          │之公事包    │駕照、荷蘭銀│監視錄影帶察看，│
│    │        │          │            │行信用卡、中│並自自動提款機旁│
│    │        │          │            │國信託信用卡│廢紙箱內起出提款│
│    │        │          │            │、彰化銀行提│交易明細表二紙，│
│    │        │          │            │款卡各一張、│由該明細表上採集│
│    │        │          │            │聯邦銀行現金│指紋，經送內政部│
│    │        │          │            │卡二張、錢包│警政署刑事警察局│
│    │        │          │            │、名片夾各一│比對，為戊○○所│
│    │        │          │            │只、現金六百│有，於九十三年七│
│    │        │          │            │元（戊○○以│月十四日九時四十│
│    │        │          │            │提款卡提領一│分許在高雄市前鎮│
│    │        │          │            │萬九千元並與│區○○街二十三號│
│    │        │          │            │現金六百元均│拘捕戊○○到案，│
│    │        │          │            │和己○○朋分│因而查獲上情    │
│    │        │          │            │花用，其餘物│                │
│    │        │          │            │品丟棄）    │                │
├──┼────┼─────┼──────┼──────┼────────┤
│ 二 │九十三年│高雄市小港│己○○騎乘Ｋ│郭簡文香所有│經己○○於警詢坦│
│    │七月三十│區○○街三│ＹＭ—二四八│之白金項鍊一│承與戊○○共同為│
│    │一日十八│十一號前  │號機車後載柯│條（戊○○持│本件犯行，始知悉│
│    │時二十分│          │文爵，由柯進│之變現並與柯│上情            │
│    │許      │          │泰下手搶奪郭│進泰朋分花用│                │
│    │        │          │簡文香脖子上│殆盡）      │                │
│    │        │          │之白金項鍊  │            │                │
│    │        │          │            │            │                │
└──┴────┴─────┴──────┴──────┴────────┘
附表二
┌──┬────┬─────┬──────┬──────┬────────┐
│編號│ 時   間│ 地   點  │犯 罪 方 法 │竊 得 財 物 │  查 獲 地 點   │
├──┼────┼─────┼──────┼──────┼────────┤
│ 一 │九十三六│高雄縣鳳山│由己○○騎乘│癸○○所有、│九十三年六月六日│
│    │月三日十│市○○○路│戊○○所有之│車牌號碼ＯＨ│十六時許，己○○│
│    │六時許  │二十八前  │ＸＯＨ—六０│Ｘ—二七五號│騎乘該上開竊得之│
│    │        │          │０號重機車，│重機車一部（│機車後載戊○○，│
│    │        │          │後載戊○○，│經癸○○領回│行經高雄縣鳳山市│
│    │        │          │見機車上鑰匙│）          │自強二路一八七號│
│    │        │          │未取下，由柯│            │前時，為警查獲  │
│    │        │          │文爵把風，柯│            │                │
│    │        │          │進泰下手將機│            │                │
│    │        │          │車竊取得手  │            │                │
├──┼────┼─────┼──────┼──────┼────────┤
│ 二 │九十三年│高雄市前鎮│由己○○騎乘│乙○○所有、│九十三年七月十三│
│    │七月一日│區○○路三│戊○○所有Ｘ│車牌號碼ＸＵ│日十九時四十五分│
│    │十一時許│五五號前  │ＯＨ—六００│Ｒ—六五三號│許，己○○騎乘上│
│    │        │          │號重機車，後│重機車一部（│開竊得之機車後載│
│    │        │          │載戊○○，見│經乙○○領回│戊○○，行經高雄│
│    │        │          │機車上之鑰匙│）          │市○鎮區○○街五│
│    │        │          │未取下，由柯│            │巷四十九號前，為│
│    │        │          │文爵把風，柯│            │警查獲          │
│    │        │          │進泰下手將機│            │                │
│    │        │          │車竊取得手  │            │                │
└──┴────┴─────┴──────┴──────┴────────┘
附表三
┌──┬────┬─────┬──────┬──────┬────────┐
│編號│ 時   間│ 地   點  │犯 罪 方 法 │竊 得 財 物 │  查 獲 地 點   │
├──┼────┼─────┼──────┼──────┼────────┤
│ 一 │九十三年│高雄縣鳳山│徒手竊取秦聲│庚○○所有之│同日五時三十分許│
│    │二月十三│市○○路二│仁放置於辦公│易利信手機一│，為派出所員警胡│
│    │日四時許│三號鳳岡派│桌上之手機  │支（經庚○○│基發當場查獲    │
│    │        │出所內    │            │領回）      │                │
├──┼────┼─────┼──────┼──────┼────────┤
│ 二 │九十三年│高雄縣鳳山│見機車鑰匙未│丁○○所有、│九十三年五月七日│
│    │五月六日│市○○路三│拔下，徒手竊│車牌號碼ＺＦ│十五時四十分許，│
│    │八時許  │四０巷三號│取機車      │Ｗ—二四一號│騎乘上開竊得之機│
│    │        │之一前    │            │輕機車一部（│車行經高雄縣鳳山│
│    │        │          │            │經丁○○領回│市○○○路與南福│
│    │        │          │            │）          │路口時，為警查獲│
│    │        │          │            │            │                │
├──┼────┼─────┼──────┼──────┼────────┤
│ 三 │九十三年│高雄市小港│進入上開大樓│甲○○所有之│當場為民眾報警查│
│    │九月二十│區○○街四│住宅地下室停│白鐵角架二支│獲              │
│    │八日九時│五巷三六號│車場內，徒手│（經甲○○領│                │
│    │許      │大樓住宅地│竊取白鐵角架│回）        │                │
│    │        │下室停車場│二支        │            │                │
│    │        │內        │            │            │                │
└──┴────┴─────┴──────┴──────┴────────┘
